臺灣基隆地方法院刑事判決　　　　　　　 96年度訴字第722號
公　訴　人　臺灣基隆地方法院檢察署檢察官
被　　　告　乙○○
上列被告因毒品危害防制條例案件，經檢察官提起公訴（96年度
毒偵字第1777號），被告於準備程序進行中，就被訴事實為有罪
之陳述，經本院合議庭裁定由受命法官獨任進行簡式審判程序，
判決如下：
    主    文
乙○○施用第一級毒品，累犯，處有期徒刑柒月。又施用第二級
毒品，累犯，處有期徒刑肆月。應執行有期徒刑拾月。
    事    實
一、乙○○有下列前案紀錄，構成累犯：
  (一)前因侵占遺失物案件，經本院於民國89年6 月8 日，以89年
    度基簡字第341 號判決判處罰金銀元2000元，如易服勞役，
    以銀元300 元折算1 日，於89年7 月11日確定。
  (二)復因施用第二級毒品，違反毒品危害防制條例案件，經本院
    於95年6 月30日，以95年度易字第210 號判決判處有期徒刑
    3 月，如易科罰金，以銀元300 元折算1 日，於95年7 月24
    日確定。嗣於95年8 月24日繳納易科之罰金執行完畢，構成
    累犯。
  (三)再因施用第一級毒品、第二級毒品，違反毒品危害防制條例
    案件，經臺灣士林地方法院於96年4 月9 日，以96年度訴字
    第140 號判決，就施用第一級毒品部分判處有期徒刑7 月，
    就施用第二級毒品部分判處有期徒刑4 月，應執行有期徒刑
    10月確定。嗣經臺灣士林地方法院檢察署檢察官於96年9 月
    7 日，以96年度聲減字第3082號聲請臺灣士林地方法院減刑
    及定應執行之刑，尚未執行。
二、乙○○前因施用第二級毒品案件，經本院於94年3 月21日，
    以94年度毒聲字第104 號裁定觀察、勒戒。嗣經通緝到案執
    行，於94年7 月8 日入臺灣基隆勒戒所執行後，認無繼續施
    用毒品之傾向，於94年8 月11日執行完畢釋放出所，並由臺
    灣基隆地方法院檢察署檢察官於94年8 月9 日，以94年度毒
    偵緝字第91號為不起訴處分確定；復因施用第二級毒品案件
    ，經本院於95年6 月30日，以上述一、(二)所示之95年度易字
    第210 號判決判處有期徒刑3 月，如易科罰金，以銀元300
    元折算1 日確定。再因施用第一級毒品、第二級毒品案件，
    經臺灣士林地方法院於96年4 月9 日以上述一、(三)所示之96
    年度訴字第140 號判決分別判處有期徒刑7 月、4 月，應執
    行有期徒刑10月確定。詎其猶不知戒除施用毒品惡習，復分
    別基於施用第二級毒品甲基安非他命及第一級毒品海洛因之
    犯意，先後為下列施用第二級毒品甲基安非他命及第一級毒
    品海洛因之行為：(一)於96年7 月29日上午7 、8 時許，在基
    隆市○○街某電動玩具店之廁所內，以打火機燒烤玻璃球吸
    食煙霧之方式，非法施用第二級毒品甲基安非他命1 次；(二)
    於96年7 月30日上午8 時許，在基隆市○○路統一戲院廁所
    內，以將海洛因置入注射針筒內，再摻水混合注射血管之方
    式，非法施用第一級毒品海洛因1 次。嗣警方於同日下午6
    時30分許，在基隆市○○路191 巷口前為警盤查時，乙○○
    自行交出注射針筒1 支，且自首施用毒品犯行並接受裁判，
    警方經其同意採集其尿液送驗結果，呈嗎啡、甲基安非他命
    、可待因陽性反應，而悉上情。
三、案經基隆市警察局第一分局報告臺灣基隆地方法院檢察署檢
    察官偵查起訴。
    理　　由
一、本件被告乙○○所犯者非為死刑、無期徒刑、最輕本刑為3
    年以上有期徒刑之罪或高等法院管轄第一審案件，其於準備
    程序進行中，先就被訴事實為有罪之陳述，經告知其簡式審
    判程序之旨，並聽取公訴人、被告之意見後，本院依刑事訴
    訟法第273 條之1 第1 項之規定，裁定由受命法官獨任進行
    簡式審判程序，合先敘明。
二、上開先後施用第二級毒品甲基安非他命、第一級毒品海洛因
    之犯罪事實，迭經被告於檢察官偵訊、本院準備程序及審理
    時自白不諱。被告於96年7 月30日為警所採集之尿液，經送
    檢驗結果，確呈施用第一級毒品海洛因及第二級毒品甲基安
    非他命代謝後之鴉片類及安非他命類陽性反應（尿液中嗎啡
    成分高達13600 ng/ml、甲基安非他命成分高達7362 ng/ml
    、可待因成分高達1350 ng/ml）乙節，此有基隆市警察局第
    一分局96年7 月30日偵辦毒品案件尿液檢體對照表、臺灣尖
    端先進生技醫藥股份有限公司96年8 月8 日濫用藥物尿液檢
    驗報告各1 份附卷可稽，足資佐證被告自白與事實相符，堪
    以採信。又被告有如事實欄一、二記載之前案紀錄之犯罪事
    實及關於施用毒品觀察、勒戒、強制戒治事實等情，亦有臺
    灣高等法院被告前案紀錄表、刑案資料查註紀錄表及全國施
    用毒品案件紀錄表各1 份存卷可參。綜上所陳，被告於前次
    觀察、勒戒於94年8 月11日執行完畢，5 年內再犯本案之分
    別施用第二級毒品甲基安非命及第一級毒品海洛因犯行，罪
    證明確，犯行洵堪認定，自應依法論科。
三、論罪科刑：
  (一)按海洛因及甲基安非他命分別係毒品危害防制條例第2 條第
    2 項第1 款、第2 款所定之第一級毒品、第二級毒品，被告
    於強制戒治執行完畢釋放後5 年內予以施用，核其所為，係
    犯毒品危害防制條例第10條第1 項、第2 項之施用第一級毒
    品罪及施用第二級毒品罪。其持有第一級毒品海洛因及第二
    級毒品甲基安非他命係供施用，其持有第一級毒品、第二級
    毒品之低度行為分別為施用第一級毒品、第二級毒品之高度
    行為所吸收，不另論罪。
  (二)其所犯上開2 罪犯意各別，罪名互異，自應予以分論併罰。
  (三)被告有事實欄一、所載之前案紀錄暨科刑執行情形，有臺灣
    高等法院被告前案紀錄表在卷可稽，其於受有期徒刑之執行
    完畢後，5 年內故意再犯有期徒刑以上之本罪，為累犯，應
    依刑法第47條第1 項之規定加重其刑。又被告係於上開事實
    欄二、(二)為警察查獲過程中，被告自行將注射針筒1 支交予
    警察，並主動供出其施用第一級毒品海洛因情事，且同意採
    集尿液送驗，接受裁判，有其警詢筆錄在卷可稽（見96年度
    偵字第1777號偵查卷第6 頁至第9 頁），參以員警於查扣該
    注射針筒前並未目擊被告施用毒品，亦無其他事證懷疑被告
    有施用毒品之情形，足認被告係在偵查機關，尚未發覺其施
    用第一級毒品海洛因之犯罪前自首而接受裁判，故被告就該
    部分已符自首要件，就其施用第一級毒品之犯行，爰依刑法
    第62條前段規定減輕其刑，並依法先加後減。
  (四)爰審酌海洛因、甲基安非他命等藥物對於人體會產生精神依
    賴作用，濫行施用之結果可能導致大腦病變及精神異常，足
    以危害個人健康及社會安全之管制藥品，被告竟仍濫行施用
    ，對社會治安造成一定之危害，並斟酌其犯後坦承犯行之態
    度等及其他一切情狀，量處如主文所示之刑，以示懲儆。
四、沒收部分：
    扣案之注射針筒1 支，非屬違禁物，亦非屬被告所有之物，
    業經被告於本院審理時供承在卷（參見本院96年度訴字第72
    2 號卷第22頁），復查無證據證明係被告所有供犯罪或預備
    供犯罪所用之物，客觀上亦非屬專供施用毒品之器具，爰不
    予宣告沒收，併此敘明。
據上論斷，應依刑事訴訟法第273 條之1 第1 項、第299 條第1
項前段，毒品危害防制條例第10條第1 項、第2 項，刑法第11條
前段、第51條第5 款、第47條第1 項、第62條前段，判決如主文
。
本案經檢察官甲○○到庭執行職務。
中　　華　　民　　國　　96　　年　　10　　月　　29　　日
                  刑事第三庭法  官  黃永定
以上正本證明與原本無異。
對於本件判決如有不服，應於收受送達後10日內，向本院【臺灣
基隆地方法院】提出上訴書狀，上訴於臺灣高等法院，並按他造
當事人之人數附具繕本。上訴書狀應敘述具體理由，上訴書狀未
敘述上訴理由者，應於上訴期間屆滿後20日內補提理由書於本院
【臺灣基隆地方法院】。
中　　華　　民　　國　　96　　年　　10　　月　　29　　日
                            書記官  劉珍珍
附錄本案論罪科刑法條：
毒品危害防制條例第10條第1 項、第2 項
毒品危害防制條例第10條
I施用第一級毒品者，處 6 月以上 5 年以下有期徒刑。
II施用第二級毒品者，處3 年以下有期徒刑。
